

Giuseppe Toto

Unity Developer | Full Stack Developer

CONTATTI

Sari

+39 333 62 56 401

gi

giuseppe.toto@gmail.com

In linkedin.com/in/giuseppe-toto

Il mio Portfolio lavori

CORE SKILLS

- Unity / Unity Editor
- Laravel, Php
- Api Rest
- MySql, PostgreSQL
- Javascript, React
- Html, Css
- Docker, Fastlane
- Test Driven Development
- Design Patterns
- Git

SOFT SKILLS

- Mentoring
- Proattivo
- Prototipazione rapida
- Rapidità nell'apprendere nuove tecnologie
- Visione a 360° nello sviluppo
- Ottima comunicazione con gli stakeholders coinvolti nel progetto (dev e non)
- Sviluppare soluzioni software adattabili ai cambiamenti

PROFILO

Ho un'esperienza di oltre 15 anni nello sviluppo software e coordinamento di applicazioni web, mobile e gaming lavorando con aziende e startup con forte spicco di innovazione.

Mi piace sviluppare software di qualità e parlare di metodologie agile, design pattern, unit test e refactoring. Mi piace lavorare in un ambiente dove la proattività e l'entusiasmo sono premiati e l'autonomia e cooperazione sono ben bilanciate.

Sono nel direttivo del Club degli Sviluppatori, la più grande comunità Pugliese di sviluppatori, in cui organizziamo incontri di condivisione delle tecnologie e dei problemi più comuni del nostro settore.

ESPERIENZA PROFESSIONALE

Unity Developer - Marshmallow Games SRL

Giugno 2021 - Presente

<u>Smart Tales</u> è un'app con storie interattive per insegnare le materie STEM a bambini dai 3 anni in su. Premiata da Apple Italia.

Compiti svolti:

• Definizione architettura, prototipazione rapida, sviluppo nuove funzionalità c#, implementazione ui, gestione asset dinamici, sistema di pagamento, manutenzione, refactoring/design pattern, integrazione api rest, localizzazione, rilasci automatizzati con fastlane, bug fixing, etc

Lead Unity Developer - Swipe Story SRL

Ott. 2015 - Giugno 2022

<u>Swipe Story</u> è una piattaforma proprietaria di creazione di storie interattive per valorizzare il territorio locale (musei, aeroporti, case editrici, ecc)

Compiti svolti:

- Progettazione e sviluppo di un tool proprietario in Unity in modalità no-code per creare storie interattive con dinamiche di gamification.
- Team lead, sviluppo funzionalità c#, unit test, implementazione ui, coordinamento, sviluppo e integrazione api rest/db, localizzazione, gestione asset remoti, rilasci in produzione con fastlane, etc.

Fullstack Mobile e Web Developer - Stentle SRL

2014 - 2018

Stentle SRL è un'azienda B2B per lo sviluppo di e-commerce innovativi. Compiti svolti:

• Sviluppo frontend/backend con Laravel/React, skinning css/html, integrazione api rest, rilasci automatizzati con heroku/docker, etc.

FORMAZIONE

- MIP Politecnico di Milano Graduate School of Business Summer startup program nel 2012
- Laurea in "Informatica e Tecnologie per la produzione del Software" con 110/110 all'Università di Bari nel 2011
- Diploma in Perito Informatico Abacus presso I.T.S.I. Marconi Bari